【裁判字號】    99,訴,1638
【裁判日期】    990819
【裁判案由】    毒品危害防制條例
【裁判全文】
臺灣臺中地方法院刑事判決              99年度訴字第1638號
公  訴  人  臺灣臺中地方法院檢察署檢察官
被      告  乙○○
指定辯護人  本院公設辯護人甲○○
上列被告因毒品危害防制條例案件，經檢察官提起公訴（99年度
毒偵字第1612號）後，當庭言詞聲請改依協商程序而為判決，本
院合議庭裁定由受命法官獨任進行認罪協商程序，判決如下：
    主    文
乙○○施用第一級毒品，累犯，處有期徒刑壹年月。扣案之注
射針筒壹支、止血束帶壹條，均沒收。又施用第二級毒品，累犯
，處有期徒刑伍月。扣案之吸管壹支沒收。應執行有期徒刑壹年
陸月。扣案之注射針筒壹支、止血束帶壹條、吸管壹支，均沒收
。
    犯罪事實及理由
一、犯罪事實：乙○○前因竊盜案件，經本院以96年度豐簡字第
    368號判處有期徒刑4月確定，並於民國96年12月11日易科罰
    金執行完畢。另其前因施用毒品案件，經送觀察、勒戒後，
    認無繼續施用毒品之傾向，於民國88年12月8日釋放，並由
    臺灣臺中地方法院檢察署檢察官以88年度毒偵字第2121號為
    不起訴處分確定。又於92年、93年間因施用毒品案件，分別
    經臺灣高等法院臺中分院以93年度上訴字第481號判處有期
    徒刑1年確定及臺灣臺中地方法院以93年度訴字第2964號判
    處有期徒刑1年1月確定，且均已執行完畢。詎其仍不知悔改
    ，復基於施用第一級毒品之犯意，於98年11月16日中午12時
    許，在臺中縣豐原市○○街某土地公廟內之公廁，以針筒注
    射之方式，施用第一級毒品海洛因1次；另基於施用第二級
    毒品之犯意，於98年11月15日早上某時，在其位於臺中縣豐
    原市○○街43巷8弄6號住處，以將第二級毒品甲基安非他命
    置於鋁箔紙上燒烤，吸食其煙霧之方式，施用第二級毒品甲
    基安非他命1次。嗣於98年11月17日12時20分許，因另案通
    緝為警在臺中縣豐原市○○里○○街43巷8弄6號住處查獲，
    並扣得其所有供施用毒品所用之注射針筒1支、止血束帶1
    條、吸管1支等物。
二、證據：
（一）被告乙○○於本院準備程序中之自白。
（二）卷附臺中縣警察局豐原分局委託鑑驗尿液代號與真實姓名
      對照表、詮昕科技股份有限公司98年12月2日濫用藥物尿
      液檢驗報告各1份。
（三）扣案之注射針筒1支、止血束帶1條、吸管1支等物
（四）臺灣高等法院被告前案紀錄表及臺灣臺中地方法院檢察署
      刑案資料查註紀錄表各1份。
三、核被告乙○○所為，係犯毒品危害防制條例第10條第1項、
    第2項施用第一級、第二級毒品罪。被告持有海洛因、甲基
    安非他命之低度行為，各為其施用海洛因、甲基安非他命之
    高度行為所吸收，均不另論罪。被告所犯施用第一級毒品、
    第二級毒品犯行間，犯意各別，罪名不同，應予分論併罰。
    另查，被告前因竊盜案件，經本院以96年度豐簡字第368號
    判處有期徒刑4月確定，並於96年12月11日易科罰金執行完
    畢，有臺灣高等法院被告前案紀錄表1份附卷可參。被告於
    刑之執行完畢後，5年內故意再犯有期徒刑以上之2罪，均係
    屬累犯，應依刑法第47條第1項規定，各加重其刑。
四、本件經檢察官與被告於審判外達成協商之合意且被告已認罪
    ，其合意內容為：被告施用第一級毒品海洛因之行為願受科
    刑範圍為有期徒刑1年3月，施用第二級毒品甲基安非他命之
    行為願受科刑範圍為有期徒刑5月，應執行刑為有期徒刑1年
    6月。經查，上開協商合意並無刑事訴訟法第455條之4第1項
    所列情形之一，檢察官聲請改依協商程序而為判決，本院爰
    不經言詞辯論，於協商合意範圍內為協商判決，合予敘明。
五、扣案之注射針筒1支、止血束帶1條，為被告所有且供施用第
    一級毒品海洛因所用之物；扣案之吸管1支，為被告所有且
    供施用第二級毒品甲基安非他命所用之物，均應依刑法第38
    條第1項第2款、第3項規定宣告沒收。
六、應適用之法條：刑事訴訟法第455條之4第2項、第455條之8
    ，毒品危害防制條例第10條第1項、第2項，刑法11條、第47
    條第1項、第51條第5款、第38條第1項第2款、第3項。
七、協商判決除有刑事訴訟法第455條之4第1項第1款於本訊問程
    序終結前，被告撤銷協商合意或檢察官撤回協商聲請者；第
    2款被告協商之意思非出於自由意志者；第4款被告所犯之罪
    非第455條之2第1項所定得以協商判決者；第6款被告有其他
    較重之裁判上一罪之犯罪事實者；第7款法院認應諭知免刑
    或免訴、不受理者情形之一，及違反同條第2項「法院應於
    協商合意範圍內為判決；法院為協商判決所科之刑，以宣告
    緩刑或2年以下有期徒刑、拘役或罰金為限」之規定者外，
    不得上訴。
八、如有上開得上訴情形，得自收受判決送達之日起10日內，向
    本院提出上訴書狀（須附具體理由及繕本），上訴於第二審
    法院。
    上訴書狀如未敘述理由，應於上訴期間屆滿後20日內補提理
    由書於本院。
中    華    民    國    99    年    8     月    19    日
                  刑事第十二庭    法  官  周玉蘭
以上正本證明與原本無異。
                                  書記官  黃泰能
中    華    民    國    99    年    8     月    19    日
附錄論罪科刑法條：
毒品危害防制條例第10條
施用第一級毒品者，處 6 月以上 5 年以下有期徒刑。
施用第二級毒品者，處3年以下有期徒刑。

司法院資訊處製作；財團法人民間司法改革基金會備份。
